【裁判字號】    91,易,4473
【裁判日期】    920211
【裁判案由】    違反動產擔保交易法
【裁判全文】
臺灣高雄地方法院刑事判決                        九十一年度易字第四四七三號
    公  訴  人  臺灣高雄地方法院檢察署檢察官
    被      告  乙○○  男  二.
右列被告因違反動產擔保交易法案件，經檢察官聲請以簡易判決處刑（九十一年度偵
字第一九一六八號），嗣本院簡易庭認不宜逕以簡易判決處刑，移由本院改依通常程
序審理，本院判決如左：
    主  文
乙○○動產擔保交易之債務人，意圖不法之利益，將標的物遷移，致生損害於債權人
，處有期徒刑陸月，如易科罰金，以參佰元折算壹日。
    事  實
一、乙○○於民國九十年六月二十八日，以動產擔保交易附條件買賣之方式，向甲○
    ○○股份有限公司（以下簡稱甲○○○公司）購買ＤＡＥＷＯＯ牌ＮＵＢＩＲＡ
    一‧六型，車號七Ｍ─九二三六號自用小客車一輛，為動產擔保交易之債務人，
    雙方約定總價金新台幣（下同）八十萬五千三百十二元，頭期款五萬八千元，餘
    分期款總計七十四萬七千三百十二元，共分四十八期給付，每月一期，每期付款
    一萬五千五百六十九元，標的物存放地點為高雄市○鎮區○○街八十二號之乙○
    ○住處，在價金未付清之前，標的物所有權仍屬於出賣人甲○○○公司所有，買
    受人僅得依約占有使用，不得任意遷移或為其他處分。乙○○在取得標的物後，
    僅繳付一期分期款（起訴書誤載為九期），之後未再付款，嗣於同年十一月間即
    意圖不法之利益，擅自將該車遷移至台南縣善化鎮某處，致甲○○○公司追索無
    著受有損害。
二、案經甲○○○公司公司訴由臺灣高雄地方法院檢察署檢察官偵查後聲請簡易判決
    處刑。
    理  由
一、訊據被告乙○○對於右揭事實除辯稱：當初我買車時，業務員說車輛總價是五十
    一萬九千元，應該不是八十萬五千三百十二元云云以外，餘均坦承不諱，核與告
    訴人甲○○○公司及告訴代理人向仕湖、蘇伶玫指訴之情節相符，並有附條件買
    賣契約書、高雄市監理處動產擔保交易登記證明書、汽車新領牌照登記書及告訴
    代理人前往汽車約定存放地點即被告住處查訪未遇所拍攝之相片三張等附卷可憑
    。再者，參諸被告與告訴人簽訂之本件附條件買賣契約書，其上已載明「系爭車
    輛之買賣總價款為八十萬五千三百十二元、分期付款總計七十四萬七千三百十二
    元」，被告既自承該約為其親自簽約、署名等語，自應知悉上情，其辯稱：該車
    總價有誤云云，不足採信。綜上所述，本案事證明確，被告犯行洵可認定。
二、核被告所為，係犯動產擔保交易法第三十八條之罪。審酌被告前未曾受有期徒刑
    以上刑之宣告，有台灣高雄地方法院檢察署刑案資料查註紀錄表、本院被告院內
    索引卡紀錄表及台灣高等法院被告全國前案紀錄表各一紙在卷可憑，素行尚佳，
    及被告之犯罪動機、方法、目的、手段，又其購車後迄今僅繳付一期分期款，致
    告訴人所受損害非輕等一切情狀，爰量處如主文所示之刑，並諭知易科罰金之折
    算標準。
三、據上論斷，應依刑事訴訟法第四百五十二條、第二百九十九條第一項前段，動產
    擔保交易法第三十八條，刑法第十一條前段、第四十一條第一項，罰金罰鍰提高
    標準條例第一條前段、第二條，判決如主文。
本案經檢察官郭武義到庭執行職務。
中      華      民      國      九十二      年    二    月      十一    日
                                  臺灣高雄地方法院刑事第六庭
                                      法  官  周玉群
右正本證明與原本無異。
如不服本判決，應於判決送達後十日內，向本院提出上訴狀。
                                      書記官  陳瓊芳
中      華      民      國      九十二      年    二    月      十二    日
附錄本判決論罪之法條：
動產擔保交易法第三十八條
  動產擔保交易之債務人，意圖不法之利益，將標的物遷移、出賣、出質、移轉、抵
  押或為其他處分，致生損害債權人者，處三年以下有期徒刑、拘役或科或併科六千
  元以下之罰金。


司法院資訊處製作；財團法人民間司法改革基金會備份。
